【裁判字號】    98,審小抗,7
【裁判日期】    981030
【裁判案由】    再審之訴
【裁判全文】
臺灣臺北地方法院民事裁定             98年度審小抗字第7號
抗  告  人  甲○○（原名林幼祥.
相  對  人  極上之湯大廈管理委員會
法定代理人  乙○○
上列當事人間再審之訴事件，抗告人對於中華民國98年6 月10日
本院臺北簡易庭98年度北再小字第2 號裁定提起抗告，本院裁定
如下：
    主  文
抗告駁回。
抗告程序費用新臺幣壹仟元由抗告人負擔。
    理  由
一、按對於小額程序之第一審裁判上訴或抗告，非以其違背法令
    為理由，不得為之，民事訴訟法第436 條之24條第2 項定有
    明文。而所謂違背法令，依同法第468 條規定，指裁定不適
    用法規或適用不當者，為違背法令；依同法第469 條規定，
    裁定有該條所列各款情形之一者，為當然違背法令。是當事
    人提起抗告，如以同法第469 條所列各款為理由時，其抗告
    狀或理由書應表明該裁定有合於各該條款規定情形之具體內
    容，及係依何訴訟資料合於該違背法令之具體事實。如依同
    法第468 條規定，以原裁定有不適用法規或適用法規不當為
    理由時，其抗告狀或理由書應表明該裁定所違背之法令條項
    ，或有關判例、解釋字號，或成文法以外之習慣或法理等及
    其具體內容，暨係依何訴訟資料合於該違背法令之具體事實
    。抗告狀或理由書如未依上述方式表明，或其所表明者顯與
    上開法條規定不合時，即難認為已合法表明抗告理由，其抗
    告自非合法（最高法院71年台上字第314 號判例意旨參照）
    。
二、本件抗告意旨略以：相對人持本院97年度促字第35184 號支
    付命令（下稱系爭支付命令）及確定證明書為執行名義，向
    臺灣士林地方法院民事執行處聲請查封伊之房地，即將進行
    拍賣程序，影響抗告人權益至鉅。原裁定雖認定系爭支付命
    令失其效力，但該裁定之主文為再審駁回，並不足以影響相
    對人向臺灣士林地方法院民事執行處聲請對伊房地產之查封
    及拍賣。且因本院將伊所提再審之訴駁回，導致伊無法持原
    裁定向臺灣士林地方法院民事執行處主張權利，又無其他救
    濟管道，自應認為原裁定有適用法規顯有錯誤之情事云云。
三、經查，本件抗告意旨雖稱原裁定之主文為再審駁回，不足以
    影響相對人向臺灣士林地方法院民事執行處聲請對伊房地產
    為查封及拍賣之效力，抗告人又無其他救濟管道，自應認為
    原裁定有適用法規顯有錯誤之情事云云，惟並未表明該裁定
    所違背之法令條項，或有關判例、解釋字號，或成文法以外
    之習慣或法理等及其具體內容，暨係依何訴訟資料合於該違
    背法令之具體事實，揆諸前開說明，抗告人之抗告為不合法
    ，自應予駁回。
四、據上論結，本件抗告為不合法。爰依民事訴訟法第436 條之
    32第3 項、第495 條之1 第1 項準用第444 條第1 項、第95
    條、第78條、第436 條之19第1 項，裁定如主文。
中    華    民    國    98    年    10    月    30    日
                  民事第六庭審判長法  官  朱漢寶
                                  法  官  吳定亞
                                  法  官  蔡和憲
以上正本係照原本作成。
本裁定不得抗告。
中    華    民    國    98    年    10    月    30    日
                                  書記官  陳莉庭


司法院資訊處製作；財團法人民間司法改革基金會備份。
